【裁判字號】    89,易,1170
【裁判日期】    891214
【裁判案由】    竊盜
【裁判全文】
台灣彰化地方法院刑事判決                        八十九年度易字第一一七號
    公  訴  人  臺灣彰化地方法院檢察署檢察官
    被      告  丙○○
右列被告因竊盜案件，經檢察官提起公訴（八十九年度偵字第五三０五號、八十九年
度偵緝字第一七一號），本院判決如左：
    主  文
丙○○竊盜，累犯，處有期徒刑肆月。
    事  實
一、丙○○因違反肅清煙毒條例案件，經法院判處有期徒刑三年六月確定，於民國（
    下同）八十六年四月廿四日執行完畢，猶不知悔改，竟意圖為自己不法之所有，
    於八十九年一月二十日夜間八時許，在彰化縣鹿港鎮○○路、復興路口，見甲○○所有車牌號碼ＧＮ－七三三０號自用小客車一部停置該處，竟趁甲○○不注意
    之際，以在前方駕駛車輛拖行該車號ＧＮ－七三三０號自用小客車之方式，竊取
    該小客車，得手後，於不詳時間，在彰化縣福興鄉福南村振興巷廿三號住處，拆
    卸該贓車之四個輪胎，並將之安裝在其所有、引擎號碼為ＤＴ一三三０七二號自
    用小客車車身上。嗣經警於八十九年三月二十八日二十一時三十分許，在上揭其
    住處查獲。
二、案經彰化縣警察局彰化、鹿港分局報請臺灣彰化地方法院檢察署檢察官偵查起訴
    。
    理  由
一、訊據被告丙○○矢口否認右揭犯行，並辯稱伊係經車主家人同意才牽回車牌號碼
    Ｎ－七三三０號自用小客車云云。經查右揭犯罪事實，業據被告於警、偵訊中供
    承明確，並經被害人甲○○於警訊中指訴綦詳，復有贓物領據、照片等在卷可稽
    ，足認被告於警、偵訊中之自白，與事實相符。被告事後翻異前詞，顯圖飾卸，
    尚難採信。本件事證明確，被告犯行堪予認定。
二、核被告所為，係犯刑法第三百二十條第一項之竊盜罪。被告曾因違反肅清煙毒條
    例案件，經法院判處有期徒刑三年六月確定，於八十六年四月廿四日執行完畢之
    事實，有台灣彰化地方法院檢察署刑案資料查註紀錄表及台灣高等法院被告全國
    前案紀錄表附卷可稽，其受此有期徒刑執行完畢後，五年內再犯有期徒刑以上之
    本罪，應依累犯之規定，加重其刑。爰審酌被告素行不良，其犯罪之手段、所生
    之危害及犯後態度不佳等一切情狀，量處如主文所示之刑，以示懲儆。
三、公訴意旨另以被告丙○○基於意圖為自己不法所有之犯意，於不詳時間，在彰化
    縣福興鄉○○村○○路○段七九０巷十二弄七號後方，竊取乙○○所有自用小客
    車上之車牌號碼ＰＹ－九九一一號之車牌兩面，得手後懸掛於自己所有之自用小
    客車（原車牌已繳銷，引擎號碼：ＤＴ一三三０七二號），迄八十九年三月十七
    日，不知情之丁○○駕駛丙○○上開自用小客車，行經彰化縣福興鄉○○村○○
    路○段麥嶼厝橋邊，為警查獲，因認被告涉有刑法第三百二十條第一項之竊盜罪
    嫌。公訴人認被告涉有上揭犯行，係以證人丁○○於偵查中之供述及贓物領據一
    紙為其論據。訊之被告堅詞否認有上揭竊取ＰＹ－九九一一號車牌兩面之犯行，
    並辯稱伊所有、引擎號碼為ＤＴ一三三０七二號自用小客車買來時就沒有車牌，
    當日上午丁○○將該車開出去時並未懸掛車牌等語。經查證人丁○○於八十九年
    三月十七日十三時五十分許，駕駛丙○○所有上開自用小客車，行經彰化縣福興
    鄉○○村○○路○段麥嶼厝橋邊，為警查獲該車懸掛乙○○所有遭竊之ＰＹ－九
    九一一號車牌兩面等情，有警訊筆錄可稽；而證人丁○○於偵訊中固供稱「他（
    Ｇ指被告）十六日晚上以此部車載我去他家，我與他聊天後睡至四、五點，他叫
    我順道開此車去換排氣管，我約四、五點將此車開走：：我開走那部車時車子有
    車牌，他去載我時車子也有車牌」（見八十九年度偵緝字第一七一號卷宗第八頁
    背面），惟被害人乙○○所有ＰＹ－九九一一號車牌兩面，係於八十九年三月十
    七日當日，在彰化縣福興鄉○○路六二號之七０住處後方空地遭竊，業據乙○○
    於本院調查中證述明確（見本院八十九年十一月二日訊問筆錄），則ＰＹ－九九
    一一號車牌兩面，係於八十九年三月十七日失竊，被告於同月十六日夜間駕駛上
    揭車輛附載丁○○時，焉可能已懸掛該車牌﹖足認證人丁○○所稱「他去載我時
    車子也有車牌」一節不實，尚難採為不利於被告之證據。再查引擎號碼ＤＴ一三
    三０七二號、原車牌已繳銷之自用小客車，既係被告所有、享有合法權源之車輛
    ，被告焉需另行竊取ＰＹ－九九一一號車牌兩面懸掛其上﹖而八十九年三月十七
    日
    四、五時許迄同日十三時五十分許為警查獲時止，該車均交由丁○○使用，被告
    焉可能於同日竊取ＰＹ－九九一一號車牌兩面懸掛其上﹖自難僅憑證人丁○○所
    述，遽指被告有竊取ＰＹ－九九一一號車牌兩面之犯行。此外本院查無其他積極
    證據足資證明被告有此部分犯行，被告此部分犯罪不能證明，因公訴人認此部分
    與前揭起訴成罪之竊盜犯行有裁判上不可分關係，爰不另為無罪之諭知。
據上論斷，應依刑事訴訟法第二百九十九條第一項前段，刑法第三百二十條第一項、
第四十七條，罰金罰鍰提高標準條例第一條前段，判決如主文。
本案經檢察官廖淑華到庭執行職務。
中    華    民    國      八十九     年      十二      月     十四      日
                                  台灣彰化地方法院刑事第一庭
                                          法      官    鄭  永  玉
右正本證明與原本無異。
如不服本判決，應於判決送達後十日內向本院提出上訴狀（須附繕本）。
                                          法院書記官    卓  俊  杰
中    華    民    國      八十九     年      十二      月     十五      日
刑法第三百二十條第一項
意圖為自己或第三人不法之所有，而竊取他人之動產者，為竊盜罪，處五年以下有期
徒刑、拘役或五百元以下罰金。


司法院資訊處製作；財團法人民間司法改革基金會備份。
